【裁判字號】    99,台上,3381
【裁判日期】    990603
【裁判案由】    違反毒品危害防制條例
【裁判全文】
最高法院刑事判決            九十九年度台上字第三三八一號
上  訴  人  甲○○
上列上訴人因違反毒品危害防制條例案件，不服台灣高等法院中
華民國九十九年三月一日第二審判決（九十九年度上訴字第七三
四號，起訴案號：台灣板橋地方法院檢察署九十八年度毒偵字第
七七五六號），提起上訴，本院判決如下：
    主  文
上訴駁回。
    理  由
甲、施用第一級毒品部分：
按刑事訴訟法第三百七十七條規定：上訴於第三審法院，非以判
決違背法令為理由，不得為之。是提起第三審上訴，應以原判決
違背法令為理由，係屬法定要件，如果上訴理由書狀並未依據卷
內訴訟資料，具體指摘原判決不適用何種法則或如何適用不當，
或所指摘原判決違法情事，顯與法律規定得為第三審上訴理由之
違法情形，不相適合時，均應認其上訴為違背法律上之程式，予
以駁回。又「不服地方法院之第一審判決而上訴者，應向管轄第
二審之高等法院為之。上訴書狀應敘述具體理由。」「第二審法
院認為上訴書狀未敘述理由或上訴有不合法律上之程式之情形者
，應以判決駁回之。」同法第三百六十一條第一項、第二項、第
三百六十七條前段規定甚明。而所謂「具體理由」，係指須就不
服之判決為具體之指摘而言，如僅泛稱原判決認事用法不當或採
證違法、判決不公等，均非具體理由。本件上訴人甲○○不服第
一審關於施用第一級毒品部分之科刑判決（依毒品危害防制條例
第十條第一項論上訴人以施用第一級毒品罪，累犯，處有期徒刑
十月），提起第二審上訴，其就此部分之上訴意旨僅略稱：伊雖
有第一審判決所認定之施用第一級毒品犯行，然係因在社會上意
志薄弱，無法抵抗毒品誘惑，一時無法戒斷，目前已在監執行，
並無繼續施用之傾向，請求法官能給予自新之機會，從輕判決等
語。原判決以：從形式上觀察，第一審判決已敘明審酌刑法第五
十七條所列事項之理由，並無認定事實錯誤、量刑瑕疵或違背法
令之情形。上訴意旨請求從輕量刑，僅依憑己見對第一審量刑之
裁量權適法行使而為空泛之爭執，未具體指摘第一審判決關於事
實認定及法律適用與刑罰之量定，有何違法或不當之處，與前揭
具體理由之要件不符，應認其上訴不合法定程式，予以駁回等情
。揆諸首揭說明，於法並無不合。上訴意旨略稱：伊在被警逮捕
之前，已在板橋縣立醫院喝美沙冬治療，僅因具有成癮性，一時
無法戒斷，請求從輕量刑云云，經核其上訴意旨，係置原判決所
為明白論斷於不顧，徒憑己意再事爭辯，並非依據卷內資料具體
指摘原判決以其上訴不合法從程序上駁回，有不適用何種法則或
如何適用不當，難認已符合首揭法定之第三審上訴要件。綜上說
明，應認此部分上訴違背法律上之程式，予以駁回。
乙、施用第二級毒品部分：
按上訴得對於判決之一部為之，未聲明為一部者，視為全部上訴
；又最重本刑為三年以下有期徒刑之罪之案件，經第二審判決者
，不得上訴於第三審法院，刑事訴訟法第三百四十八條第一項、
第三百七十六條第一款分別定有明文。本件上訴人因違反毒品危
害防制條例案件，不服原審判決，提起上訴，並未聲明一部上訴
，依法應視為全部上訴。其施用第二級毒品甲基安非他命部分，
第一審係依毒品危害防制條例第十條第二項論處罪刑，經原審從
程序上駁回上訴人該部分在第二審之上訴。查該罪之法定刑為三
年以下有期徒刑，依前開說明，既經第二審判決，自不得上訴於
第三審法院，上訴人竟對之提起上訴，顯為法所不許，應併予駁
回。
據上論結，應依刑事訴訟法第三百九十五條前段，判決如主文。
中    華    民    國  九十九  年    六    月    三    日
                      最高法院刑事第九庭
                          審判長法官  邵  燕  玲
                                法官  李  伯  道
                                法官  孫  增  同
                                法官  李  英  勇
                                法官  施  俊  堯
本件正本證明與原本無異
                                      書  記  官
中    華    民    國  九十九  年    六    月    九    日
                                                      Ｅ

司法院資訊處製作；財團法人民間司法改革基金會備份。
